【裁判字號】    92,交抗,647
【裁判日期】    920915
【裁判案由】    聲明異議
【裁判全文】
臺灣高等法院臺中分院刑事裁定                    九十二年度交抗字第六四七號
    抗  告  人  交通部公路總局台中區監理所
    代  表  人  陳增義
    受 處分 人  甲○○
右抗告人因聲明異議案件，不服臺灣臺中地方法院中華民國九十二年七月十一日所為
裁定（九十二年度交聲字第五五一號）提起抗告，本院裁定如左：
    主      文
抗告駁回。
    理      由
一、抗告意旨略以：本件係原舉發人台中市警察局第三分局於九十二年三月二日四時
    三十五分許，在台中市○○路、雙十路口查獲被處分人甲○○所有３Ｑ─９６８
    １號自小客車「變更車體引擎加裝橫桿」，並有當場拍照存證，遂以中市警交字
    第ＧＣ0000000號舉發違反道路交通管理事件通知單當場掣單告發，且該小客車
    不僅引擎加裝橫桿外，且尚有加裝渦輪增壓器，車尾加裝導流板，將底盤降低等
    變更車體之情事。舉發單位乃係依法令執行交通稽查之交通勤務警察，為維護交
    通秩序，確保交通安全，於深夜實施防制汽車危險駕駛活動之措施，以有效遏止
    聚眾危險駕駛之風，期還給用路人安全、寧靜之用路空間，立意至善云云。
二、查本件係舉發受處分人甲○○於引擎室內加裝橫桿，依道路交通管理處罰條例第
    十八條第一項處罰，此有中市警交字第ＧＣ0000000號舉發違反道路交通管理事
    件通知單、台中市警察局第三分局九十二年四月八日中分三交字第０九二００一
    七五三七號函可憑。本院將舉發單位台中市警察局第三分局所檢附之３Ｑ─９６
    ８１號小客車引擎室照片影本檢送台灣速霸陸股份有限公司，查明該小客車之橫
    桿是否為原配備？該公司函覆：依據當時之銷售型錄，該車型之引擎室加裝之平
    衡桿為該車銷售時之原有配備。引擎室內加裝平衡桿其功用為增加車輛之結構剛
    性，可使車輛於行駛時更具穩定，增進行車安全等語，並有銷售型錄附卷可憑。
    足認受處分人並未自行於該小客車內加裝橫桿。原審法院以道路交通管理處罰條
    例第十八條所謂車身、引擎、底盤等重要設備變更或調換者，係指汽車之重要設
    備有重大變更或調換，致影響汽車之安全性能者而言。本件不論受處分人小客車
    引擎室內所加裝之橫桿，係原車配備或選擇性配備，依採證照片顯示，似僅有穩
    固車身與引擎之作用，與汽車重要設備之重大變更或調換無關，亦不致影響行車
    之安全，認受處分人所辯，可以採信，將原處分撤銷，諭知不罰，於法並無不合
    。抗告人仍執前詞抗告，其抗告為無理由，應予駁回。本件係舉發受處分人甲○
    ○於引擎室內加裝橫桿，原處分亦據此違規事實裁處，是被處分人是否有加裝橫
    桿以外之變更車體違規行為，本院自無從審究，附此敘明。
三、依道路交通案件處理辦法第二十五條、第二十六條、刑事訴訟法第四百十二條，
    裁定如主文。
中      華      民      國      九十二  年      九      月      十五    日
                                臺灣高等法院臺中分院刑事第九庭
                                      審判長法  官  陳  筱  珮
                                            法  官  康  應  龍
                                            法  官  趙  春  碧
右正本證明與原本無異。
不得抗告。
                                            書記官  陳  文  琴
中      華      民      國      九十二  年      九      月      十七    日
                                                      Ａ


司法院資訊處製作；財團法人民間司法改革基金會備份。
